【裁判字號】    95,訴,200
【裁判日期】    950522
【裁判案由】    違反毒品危害防制條例
【裁判全文】
臺灣屏東地方法院刑事判決  95年度訴字第200號
    公  訴  人  臺灣屏東地方法院檢察署檢察官
    被      告  甲○○
上列被告因違反毒品危害防制條例案件，經檢察官提起公訴及移
送併辦（起訴案號:94 年度毒偵字第2805號，併辦案號:95 年度
毒偵字第386號），本院裁定適用簡式審判程序，判決如下：
     主  文
甲○○連續施用第一級毒品，累犯，處有期徒刑壹年肆月。扣案
沾有第一級毒品海洛因殘渣之注射針筒及塑膠藥鏟各壹支均沒收
銷燬之。
     事  實
一、甲○○前於民國89年間因施用毒品案件，先經檢察官聲請本
    院裁定觀察後，因認無繼續施用傾向，經檢察官89年7 月20
    日為不起訴處分確定，嗣於90年間又因施用第二級毒品甲基
    安非他命案件，經檢察官聲請本院裁定觀察勒戒後，因認有
    繼續施用毒品傾向，再經聲請本院裁定為強制戒治，並起訴
    經本院以90年度屏簡字第286 號判處有期徒刑3 月確定，惟
    甲○○再於該次停止戒治期間，又為施用第二級毒品犯行，
    撤銷停止戒治，迄91年11月5 日戒治完畢，刑事部分並經台
    灣高等法院高雄分院判處有期徒刑8 月確定，於92年10月4
    日執行完畢，復因施用第二級毒品案件，經本院於93年9 月
    20 日 判處有期徒刑5 月確定，並在93年11月11日易科罰金
    執行完畢。詎甲○○仍不知戒除毒癮，於戒治及前案執行完
    畢後5 年內，猶基於施用第一級毒品海洛因之概括犯意，自
    94年10月間某日起至95年1 月11日間，在其位於屏東縣長治
    鄉○○村○○路24號之住處，以注射針筒將海洛因注射於手
    臂靜脈之方式，每星期一次之頻率，連續施用第一級毒品海
    洛因多次。嗣先於94年11月10日晚間7 時許在屏東市○○路
    萬年溪旁為警查獲，並扣得其用以挖取及施打海洛因後，沾
    有海洛因粉末之塑膠藥鏟及注射針筒各1 支，又於95年1 月
    13 日17 時15分許，因行跡可疑，為警於屏東縣長治鄉○○
    村○○○○道與新榮路路查獲。
二、案經屏東縣警察局屏東分局報告台灣屏東地方法院檢察署檢
    察官偵查起訴及移送併辦。
     理  由
一、上揭事實，業據被告甲○○於本院審理時供承不諱，而被告
    為警查獲時所採尿液，經送驗結果，均呈嗎啡之陽性反應，
    有被告之尿液採證編號姓名對照表、台灣檢驗科技股份有限
    公司濫用藥物尿液檢驗報告各2 張在卷為憑（報告編號
    :KH2005B0000000 、KＺ000000000000），復有被告所有，用
    以挖取及注射毒品所用之塑膠藥鏟及注射針筒各1 支扣案可
    稽，且該扣案藥鏟及注射針筒經送鑑定意結果，均呈海洛因
    之陽性反應，有高雄醫學大學附設中和紀念醫院出具之檢驗
    報告2 紙為憑（報告編號:0000-000 、0000-000），堪認被
    告上開不利於己之自白確與事實相符，足以採信。被告前因
    施用毒品案件，經檢察官聲請本院第二度裁定為觀察、勒戒
    後，因有繼續施用傾向，再經檢察官聲請本院裁定強制戒治
    ，停止戒治期間，又因施用毒品犯行，除經法院判刑確定外
    ，並撤銷停止戒治，迄91年11月5 日戒治期滿，有臺灣屏東
    地方法院檢察署刑案資料查註紀錄表、全國施用毒品案件紀
    錄表、臺灣高等法院被告前案紀錄表、台灣高等法院在監在
    押全國紀錄表各一分附卷足憑，強制戒治完畢後，5 年內再
    犯施用毒品案件，事證明確，洵堪認定。
二、查海洛因為毒品危害防制條例第2 條第2 項第1 款規定之第
    一級毒品，核被告所為係犯同條例第10條第1 項之施用第一
    級毒品罪。被告持有第一級毒品之低度行為，應為施用之高
    度行為所吸收，不另論罪。被告先後多次施用第一級毒品之
    行為，時間緊接，所犯罪名相同，顯係出於概括犯意所為，
    ，應依連續犯之規定以一罪論，並加重其刑；又被告前因施
    用毒品案件，經法院判處有期徒刑8 月確定，於92年10月4
    日執行完畢，有上開前科表可憑，5 年內再犯有期徒刑以上
    之本案，為累犯，應依法遞加重其刑。公訴人雖僅就被告於
    94年11月8 日20時許及94年12月底至95年1 月11日間之施用
    毒品犯行提起公訴及聲請併辦，惟被告其餘之施用毒品犯行
    既與已起訴部分有連續犯之裁判上一罪關係，即應為起訴效
    力所及，應由本院併行審判，附此說明。爰審酌被告前已有
    多次施用毒品之前科，屢經勒戒、戒治、有期徒刑之執行，
    有上開刑案紀錄表可查，竟再為本件施用毒品犯行，足見其
    素行不佳且戒治毒癮之意志薄弱，及其犯罪之動機、目的、
    手段、犯罪所生之危害、犯罪後雖均坦承犯行，並表悔意，
    惟竟於94年底為警查獲後，仍繼續施用海洛因，迄95年1 月
    13日為警查獲時為止等一切情狀，量處如主文所示之刑。扣
    案之塑膠藥鏟及注射針筒，均為被告所有並供施打海洛因所
    用之物，且均因此沾有第一級毒品海洛因而無法剝離，已經
    被告陳明，並有上開高雄醫學院附設中和紀念醫院所出具之
    鑑定報告可稽，爰均依毒品危害防制條例第18條第1 項前段
    之規定沒收銷燬之。
據上論斷，應依刑事訴訟法第299 條第1 項前段、第273 條之1
第1 項，毒品危害防制條例第10條第1 項、第18條第1 項前段，
刑法第11條、第56條、第47條，判決如主文。
本案經檢察官王光傑到庭執行職務。
中    華    民    國    95    年    5     月    22    日
                  刑事第四庭  法  官  莊鎮遠
以上正本證明與原本無異。
如不服本判決應於收受本判決後送達後10日內向本院提出上訴書
狀，其未敘述上訴理由者，並得於提起上訴後10日內向本院補提
理由書狀（均須按他造當事人之人數附繕本）「切勿逕送上級法
院」
中    華    民    國    95    年    5     月    22    日
                              書記官  薛慧茹
附錄論罪科刑法條：
毒品危害防制條例第10條第1項
施用第一級毒品者，處6月以上5年以下有期徒刑。


司法院資訊處製作；財團法人民間司法改革基金會備份。
